臺灣士林地方法院刑事判決　　　　　　　　　　　　　　九十年度訴緝字第五號
　　公　訴　人　臺灣士林地方法院檢察署檢察官
　　被　　　告　己○○
　　指定辯護人　本院公設辯護人　林龍輝
右列被告因違反槍砲彈藥刀械管制條例案件，經檢察官提起公訴（八十九年度偵字第
四一四二號），本院判決如左：
    主  文
己○○無罪。
    理  由
一、公訴意旨略以：被告己○○於民國八十八年二、三月間，未經許可，經由友人陳
    建銘（已於八十八年七月間死亡）交付其持有具殺傷力制式奧地利克拉克手槍一
    把、仿奧地利克拉克手槍二把、九○手槍子彈六發、鐽鉧彈二發、Ｍ１６子彈十
    發及點二二子彈四發，將之藏匿於台北市○○○道○段一二五巷五弄二十九號四
    樓樓頂，嗣於八十九年二月十五日警察查獲辛○○（業經臺灣台北地方法院檢察
    署不起訴處分確定）後，由辛○○供出上情，始為警於八十九年四月一日在上址
    當場查獲。因認被告所為，係犯槍砲彈藥刀械管制條例第七條第四項、第十條第
    四項及第十二條第四項之罪嫌。
二、按犯罪事實應依證據認定之，無證據不得推定其犯罪事實，刑事訴訟法第一百五
    十四條定有明文；又依同法第一百五十六條規定，被告之自白以與事實相符者為
    限，始得採為證據。查公訴人認被告有前開犯行係以被告坦承右開犯行不諱，復
    有扣案之手槍及子彈可資佐證，為所憑之證據。惟被告於本院審理中，則矢口否
    認犯罪，辯稱扣案之槍彈非伊所持有，係辛○○透過曾慶忠、甲○○要伊當人頭
    頂替持有槍械，伊積欠甲○○一百多萬元，本案頂替之代價是二百萬元由辛○○
    支出，該批槍彈為警查獲後，辛○○即聯絡曾慶忠尋覓他人頂替，期間，伊與甲○○及其友人先後數次至臺北，八十九年四月一日臺北縣警察局永和分局警備隊
    員警曾超琦、丁○○、殷國樑、陳智明及其餘二名員警借提辛○○至在臺北縣永
    和市某咖啡廳內，伊亦與甲○○至該咖啡廳內，由辛○○聯絡友人帶現金一百萬
    元至該咖啡廳內，伊當場與甲○○點算現金後，由甲○○取走，伊即當場由員警
    等人帶回永和分局內，並由員警聯絡檢察官，在永和分局內製作筆錄，伊即配合
    員警及該檢察官之訊問，自白該批槍、彈為其所有等語。
三、本院經查：
（一）本件槍彈起獲地點係在台北市士林區○○○道○段一二五巷五弄二十九四樓屋
      頂，而該址之二十三號及二十九號均係辛○○所承租，被告己○○並未居住於
      該住處或出入等情，業據證人即該址之房東乙○○於本院調查時證述在卷（本
      院九十一年十月一日訊問筆錄），且證人即該址大樓之管理員戊○○亦於本院
      九十年度感裁緝字第三號檢肅流氓條例案件現場勘驗時，證稱其任職三年多的
      時間內並未見過被告（見該卷九十年十一月九日勘驗筆錄），因此被告辯稱其
      並未居住於該處，亦並未到過該處乙節，應可採信。
（二）八十九年二月十五日，辛○○於員警曾超琦、丁○○、殷國樑、陳智明等人查
      獲該批槍、彈時，辛○○為推卸該批槍、彈為其所持有之罪責，即當場以行動
      電話聯絡曾慶忠，曾慶忠立即聯絡甲○○，由甲○○覓得積欠其債務之被告己○○同意以新台幣（下同）二百萬元之代價頂替本件槍砲彈藥刀械管制條例案
      件，曾慶忠隨即於電話中要辛○○先提出一百五十萬元作為己○○出面承認該
      批槍、彈為其所有之代價（其餘分期付款），當日晚上，甲○○與綽號「阿義
      」之男子及被告趕至辛○○友人沙台平（綽號沙標）之臺北縣永和住處，與丙○○、沙台平洽談頂替事宜，沙台平表示代價為二百萬元（原係三百萬元，經
      討價後為二百萬元），甲○○、被告等人即在該處等候拿取該二百萬元，被告
      並簽立一紙向辛○○承租上開台北市士林區○○○道○段一二五巷五弄二十九
      號四樓住處之租賃契約書，甲○○並立即聯絡蘇冠勳攜帶被告之身分證，搭飛
      機到台北市，並送至台北市○○區○○街七二之十八號辛○○之住處（被告與
      甲○○於台北市○○區○○街七二之十八號辛○○住處等候），嗣沙標未能提
      出該二百萬元，翌日，被告與甲○○等人又返回台南（該契約書由被告取回後
      撕毀），期間，辛○○於臺灣岩灣技能訓練所執行時，其女友庚○○、曾慶忠
      、甲○○、被告、沙台平先後至臺灣岩灣技能訓練所與辛○○接見，談論頂替
      事宜），嗣後甲○○與被告再次北上，與丙○○、沙台平協談頂替事宜，並至
      某不詳律師事務所內，經該名律師告知該槍砲彈藥刀械管制條例案件可能為有
      期徒刑八年，被告認為與當初之條件不合（當時之條件為有期徒刑五年內，代
      價為二百萬元），且丙○○、沙台平亦未當場交付二百萬元，即不願頂替，返
      回臺南市，並避不見面，嗣辛○○於八十九年三月三十一日為臺灣臺北地方法
      院檢察署檢察官向臺灣岩灣技能訓練所借提偵查時，辛○○借提至臺北時，即
      電話透過友人曾慶忠、沙台平聯絡甲○○，告知偕同被告北上頂替該槍砲案件
      ，甲○○即隨即透過被告友人張志銘、綽號「阿華」之李奇華、「阿傑」之柯
      永傑尋覓被告，於同日晚上，甲○○將被告帶至臺南市○○路與安中之金檳榔
      攤內，由甲○○、蘇冠勳、陳建勳、綽號「小春」、「玉霖」、綽號「阿義」
      之林慶鴻等男子共同出手毆打被告成傷，並逼迫被告頂替該案件，被告因經濟
      窘困，急須款項清償積欠甲○○之債務，乃由甲○○於八十九年四月一日凌晨
      駕駛汽車載被告、陳建勳、阿義、阿峰等人北上，並由沙台平安排渠等暫住於
      台北市○○區○○街七二之十八號辛○○住處，於八十九年四月一日中午，沙
      台平以電話告知甲○○約於前開永和市之咖啡廳內，當面交付該筆頂替之代價
      ，並有員警在該咖啡廳內逮捕被告等之過程，甲○○即依約偕同綽號阿義、被
      告搭乘計程車至該咖啡廳二樓內等候，另一方面，辛○○於八十九年四月一日
      上午，由員警曾超琦、丁○○、殷國樑、陳智明提解外出過程中，以電話聯絡
      沙台平攜帶現金一百萬元（本件頂替之代價，由沙台平、陳研如代為出售辛○○之汽車所得及辛○○委託其任職臺北市政府警察局少年警察隊警員「邱世忠
      」（綽號「伯樂」）代為出售辛○○以其女友徐曉玲名義之六條通之停車塔（
      金車寶）之三個車位，共賣得一百萬元）至該咖啡廳交予丙○○，辛○○並以
      電話（向借提之員警借用行動電話）通知丙○○至該咖啡廳外等候，斯時，員
      警曾超琦、丁○○、殷國樑、陳智明及另二名刑事組員警亦提解辛○○至該咖
      啡廳二樓戒護等候，沙台平即囑由綽號小凱（即本名林凱，為辛○○經營地下
      錢莊公司員工）送至該咖啡廳外交予丙○○，丙○○即將現金九十五萬元帶至
      該咖啡廳二樓交付辛○○，辛○○隨即與被告己○○、甲○○當場點算為現金
      九十五萬元後（另五萬元於日晚上再補足）為甲○○取走，以之抵償被告積欠
      之債務，（辛○○陳稱其囑咐丙○○攜帶二份空白租賃契約書當著員警面書寫
      租賃契約，證人丙○○則陳稱係員警去附近之便利商店購買，被告則陳稱係員
      警購買隨後在永和分局警備隊辦公室內書立），俟被告、辛○○、甲○○談妥
      並交付現金後，員警曾超琦、丁○○、殷國樑、陳智明等人即將被告己○○、
      辛○○帶至永和分局辦公室內，期間，另一員警於當日下午二時十分許帶同被
      告己○○至天主教耕莘醫院永和分院診治其前一日受甲○○等人毆打之傷勢（
      診療費二千元由該員警先行墊付，當日下午由甲○○至永和分局內將二千元交
      予被告己○○清償該員警）等情，業據被告己○○於本院調查及在本院流氓感
      訓案件時陳述綦詳，並經證人辛○○、蘇冠勳、陳建勳、張志銘、甲○○、丙○○等人於本院流氓感訓案件調查時證明屬實，且證人甲○○於本院調查時亦
      證稱：「（問：既然你和辛○○只見過一次面，二人不熟，為何他要找己○○
      出來幫他扛槍？）曾慶忠在晚上打電話告訴我說他朋友辛○○被警方查獲槍枝
      被逮捕，他說他打算要花二百萬元找人幫他扛槍，要我問問看有沒有人願意扛
      ，因為己○○欠我一百多萬元債務，我告訴己○○這個訊息，但是我不勉強他
      去做，己○○同意，我就和己○○來台北」（見本院九十一年四月十一日訊問
      筆錄）、證人丙○○證稱：「‧‧‧我回到家後接到電話，叫我去辛○○的四
      舅家，我去的時候看到「財哥」、「財嫂」、四舅、外號「沙標」、還有幾個
      四舅的朋友。我也聽到他們講說我們也幫不上什麼忙。後來，己○○、甲○○
      、另外還有一、二個人上樓，我看到這幾個人與「沙標」談說與槍有關的事情
      ，我記得比較清楚的事，那些從台南上來的人就講「你錢不準備好，怎麼叫我
      們上來」，後來，又有聽到他們說類似要回去的話，之後，我看人這麼多，我
      就走了」（見本院九十一年十月一日訊問筆錄）等語，且證人辛○○於本院調
      查時亦坦承有付錢給甲○○及事後知道被告己○○是頂替的等語（見本院九十
      一年十一月二十九日訊問筆錄），並有天主教耕莘醫院永和分院函及所附被告
      己○○之診療說明一份附於本院九十年度感裁緝字第三號案卷可資佐證，是本
      院認前開證人所述可以採信，被告己○○之頂替過程至為明確。綜上所述，足
      認被告在警訊及偵查中之自白均與事實不符，從而被告否認犯罪所辯各節，即
      非無據，是其在警訊及偵查中之自白既與事實不符，依首開說明，自不得採為
      證據，而本件警察雖於台北市士林區○○○道○段一二五巷五弄二十九四樓屋
      頂起獲槍彈，然該址係辛○○所承租，被告並未居住該處，亦未至該處出入，
      已如前述，是該槍彈亦不足據以為不利於被告之認定，此外復無其他證據足證
      被告有公訴意旨所指之犯行，自屬不能證明被告犯罪，爰為無罪判決之諭知。
四、至本件證人辛○○、甲○○、丙○○、被告己○○等人所涉刑法頂替罪嫌，丁○○所涉偽證罪嫌，辛○○所涉是否持有該批槍、彈所涉違反槍砲彈藥刀械管制條
    例罪嫌，及是否另有公務員涉及職罪嫌，自應由檢察官另行處理，附此敘明。
據上論斷，應依刑事訴訟法第三百零一條第一項，判決如主文。
本案經檢察官鄭世揚庭執行職務。
中      華      民    國    九十一    年     十二     月    三十一    日
                                  臺灣士林地方法院刑事第四庭
                                      法  官  王  俊  雄
右正本證明與原本無異。
如不服本件判決，得自判決送達之日起十日內，向本院提起上訴。
                                      書記官  許  秋  莉
中      華      民      國    九十一    年     十二     月    三十一    日
